# Das kannst du jetzt...

Wie immer im Matheunterricht werden dir die Inhalte dieses Themas wiederbegegnen. Daher findest du hier zunächst eine Checkliste, die dir als Orientierung dienen soll, ob du die besprochenen Themen verinnerlicht hast. Lies sie dir bitte gründlich durch. Solltest du nicht wissen, was mit dem jeweiligen Punkt gemeint ist, oder ahnen, dass du in einem Bereich Lücken hast, bearbeite bitte zunächst die in der letzten Spalte verlinkten Materialien - einfach auf "nachlesen" klicken.

Wenn du der Ansicht bist, dass du eigentlich alles (wieder) weißt, geht es mit dem **Abschlussquiz** weiter. Bearbeite das Quiz und arbeite immer dann, wenn du eine Aufgabe nicht lösen konntest oder sie falsch gelöst hast, die zu diesem Thema auf der Checkliste verlinkten Materialien zum "Nachlesen" durch.

## Checkliste

```{r, echo=FALSE}
checkliste <- tibble("Themenbereich"=c("Umgang mit Termen", "", "", "", "", "", "", "", "", "", "", "Dreieck", "", "", "", "Trapez", "", "", "", "Parallelogramm", "", "", "", "Vieleck", "", "Kreis", "", "", "", ""),
                     
                     "Ich kann" = c("... Terme mit mehreren Variablen aufstellen","", "... gleichartige Terme zusammenfassen", "... Plus- und Minusklammern in Termen auflösen", "... Terme mit Zahlen multiplizieren und durch Zahlen dividieren", "... Terme mit Hilfe der Vorrangregeln vereinfachen", "... eine Klammer in Termen ausmultiplizieren", "... gemeinsame Faktoren aus Summen oder Differenzen ausklammern", "... zwei Klammern in Termen ausmultiplizieren", "... die binomischen Formeln anwenden.", "", "... den Flächeninhaltes eines Dreiecks berechnen", "... die Grundseite eines Dreiecks berechnen, wenn der Flächeninhalt und die Höhe gegeben sind.", "... die Höhe eines Dreiecks berechnen, wenn der Flächeninhalt und die Grundseite gegeben sind.", "", "... den Flächeninhalt eines Trapezes berechnen.", "... die Höhe eines Trapezes berechnen, wenn der Flächeninhalt und die Längen der beiden parallelen Seiten gegeben sind.", "... die Länge einer der parallelen Seiten eines Trapezes berechnen, wenn der Flächeninhalt und die Höhe gegeben sind.", "", "... den Flächeninhalt eines Parallelogramms berechnen.", "... die Grundseite eines Parallelogramms berechnen, wenn der Flächeninhalt und die Höhe gegeben sind.", "... die Höhe eines Parallelogramms berechnen, wenn der Flächeninhalt und die Grundseite gegeben sind.", "", "Flächeninhalte zusammengesetzter Figuren berechnen", "", " ... den Flächeninhalt eines Kreises berechnen.", "... den Umfang eines Kreises berechnen.", ".. den Radius/Durchmesser eines Kreises berechnen, wenn der Flächeninhalt des Kreises gegeben ist.", "... den Radius/Durchmesser eines Kreises berechnen, wenn der Umfang des Kreises gegeben ist. ", " ... den Radius eines Kreises berechnen, wenn der Durchmesser des Kreises gegeben ist und umgekehrt."),
                    
                    "Was war das doch gleich?" =c("[Terme aufstellen](https://gdischinger.github.io/Mathe_8d/03FormelnErstellen/Grundlagen/TermeAufstellen.html)", "", "[Umgang mit Termen](https://gdischinger.github.io/Mathe_8d/03FormelnErstellen/Grundlagen/TermeZusammenfassen.html)", "", "", "", "", "", "", "", "", "[Dreieck](https://gdischinger.github.io/Mathe_8d/03FormelnErstellen/Dreieck.html)", "", "", "", "[Trapez](https://gdischinger.github.io/Mathe_8d/03FormelnErstellen/Trapez.html)", "", "", "", "[Parallelogramm](https://gdischinger.github.io/Mathe_8d/03FormelnErstellen/Parallelogramm.html)", "", "", "","[Vieleck](https://gdischinger.github.io/Mathe_8d/03FormelnErstellen/Vieleck.html)","", "[Kreis](https://gdischinger.github.io/Mathe_8d/03FormelnErstellen/Kreis.html)", "", "", "", ""),
)          
checkliste %>% kbl() %>%  kable_styling()
```



## Abschlussquiz

Bearbeite folgende Aufgaben. Du brauchst dazu **einen Zettel und einen Stift**! Beachte bitte, dass auch **mehrere Lösungen richtig** sein können. Überprüfe am Ende deine Ergebnisse und **stelle deine Rechnungen in OneNote ein** - im Abschnitt Hausaufgaben auf einer Seite mit dem Titel 24. Februar. Manche Aufgaben kannst du vielleicht ohne Zwischenschritte lösen, dann müssen sie auch nicht auf deinem Schmierpapier vermerkt sein. Andere Aufgaben wirst du aber nicht ohne Zwischenschritte lösen können....


<!-- <iframe scrolling="yes" title="Abschlussquiz" src="./iframes/Aqui.html" width="1302px" height="632px" style="zoom: 0.75; -moz-transform: scale(0.75); -moz-transform-origin: 0 0; -o-transform: scale(1); -o-transform-origin: 0 0; -webkit-transform: scale(1); -webkit-transform-origin: 0 0;"> </iframe> -->


```{r, echo=FALSE}
knitr::include_url("./iframes/Aqui.html")
```

<br><br><br>